【裁判字號】    99,易,2209
【裁判日期】    990910
【裁判案由】    毒品危害防制條例
【裁判全文】
臺灣臺北地方法院刑事判決              99年度易字第2209號
公  訴  人  臺灣臺北地方法院檢察署檢察官
被      告  甲○○
上列被告因違反毒品危害防制條例案件，經檢察官提起公訴（九
十九年度毒偵字第二四九０號），本院判決如下：
    主  文
甲○○施用第二級毒品，累犯，處有期徒刑月，如易科罰金，
以新臺幣壹仟元折算壹日。扣案如附表編號一所示之物沒收銷燬
之。扣案如附表編號二、三所示之物均沒收。
    事  實
一、甲○○前於(一)九十六年間，因施用第二級毒品甲基安非他命
    （下稱甲基安非他命）而違反毒品危害防制條例案件，經臺
    灣板橋地方法院（下稱板橋地院）以九十六年度毒聲字第五
    ０五號裁定送觀察勒戒後，因認無繼續施用毒品之傾向，於
    九十六年六月十二日執行完畢釋放出所，嗣經臺灣板橋地方
    法院檢察署（下稱板橋地檢署）檢察官先後於九十六年六月
    十三日及同年七月二十日分別以九十六年度毒偵字第一０二
    八、四七四四號不起訴處分書為不起訴處分確定。又於(二)九
    十六年五月間，因竊盜案件，經臺灣桃園地方法院（下稱桃
    園地院）以九十六年度易字第六三二號判決，分別判處有期
    徒刑七月及六月，應執行有期徒刑十一月確定，復經桃園地
    院於九十六年十一月二十七日以九十六年度聲減字第九五五
    二號裁定分別減為有期徒刑三月又十五日及三月，應執行有
    期徒刑六月，嗣經確定，於九十七年七月七日縮刑期滿執行
    完畢。
二、甲○○基於施用甲基安非他命之犯意，於九十九年六月二十
    四日下午六時許，在其位於臺北市中山區○○○路○段二六
    號四樓之二之住處，以甲基安非他命置入吸食器內點火燻烤
    後，將所產生之煙霧吸入體內之方式，施用甲基安非他命一
    次。嗣於同年月二十六日凌晨三時十五分許，甲○○行經臺
    北市中山區○○○路○段一七六號工地時，為警攔檢，經取
    得甲○○同意後執行搜索，而扣得如附表所示之物，乃接受
    調查，經警採集其尿液送驗發現呈甲基安非他命陽性反應，
    而知甲○○有上開施用甲基安非他命之犯行。
三、案經臺北市政府警察局中山分局移送臺灣臺北地方法院檢察
    署檢察官偵查起訴。
    理  由
一、證據之認定：
    上開事實二之部分，有被告甲○○於前述時地為警查獲，經
    警採集其尿液送臺灣尖端先進生技醫藥股份有限公司以酵素
    免疫分析法初步檢驗及氣相層析質譜儀法確認檢驗，結果發
    現有甲基安非他命陽性反應之濫用藥物檢驗報告一紙附卷足
    憑（毒偵字卷第八二頁參照），而扣案如附表編號一所示之
    物，經交通部民用航空局醫務中心以氣相層析質譜儀法鑑定
    ，結果檢出含有甲基安非他命成分無訛，有該醫務中心於九
    十九年七月七日出具之航藥艦字第０九九四三九九號毒品鑑
    定書一紙附卷可證（毒偵字卷第八三頁參照），並有如附表
    編號三所示之吸食器一組扣案可證，且被告亦對上開事實二
    之部分於本院九十九年八月二十七日審理時供承不諱（本院
    卷第二八、二九頁參照），是依(一)前開濫用藥物檢驗報告一
    紙、(二)扣案如附表編號一所示之甲基安非他命及如附表編號
    三所示之吸食器一組等補強證據已足資擔保被告於本院審理
    中所為之上開任意性自白具有相當程度之真實性，而得確信
    被告前述自白之犯罪事實確屬真實，自得依被告前述自白及
    上開補強證據認定被告確有為前述施用甲基安非他命一次之
    犯行，本件事證明確，被告之犯行堪以認定。
二、論罪科刑之法律適用：
  (一)核被告甲○○所為，係犯毒品危害防制條例第十條第二項之
    施用第二級毒品罪。其施用甲基安非他命前後持有甲基安非
    他命之低度行為，應為施用甲基安非他命之高度行為所吸收
    ，不另論罪。
  (二)查被告有如事實一之(二)部分所載之犯罪科刑執行情形，有臺
    灣高等法院被告全國前案紀錄表及被告所犯前開案件之判決
    書、裁定書各一份附於本院卷可稽，其前受有期徒刑執行完
    畢，於五年以內故意再犯本件有期徒刑以上之罪，為累犯，
    應依刑法第四十七條第一項之規定，加重其刑。
  (三)爰審酌被告於毒品危害防制條例公布生效後曾由板橋地院裁
    定送觀察勒戒，並由板橋地檢署檢察官為不起訴處分確定（
    本院卷附板橋地檢署九十六年度毒偵字第一０二八、四七四
    四號不起訴處分書參照），顯見其未因前所受觀察勒戒之處
    分而決心改過及其智識程度、品行、犯後尚能坦承犯行、態
    度良好等一切情狀，量處如主文所示之刑，並諭知易科罰金
    之折算標準。
  (四)扣案如附表編號一所示之物，經送鑑定後檢出含有甲基安非
    他命成分無誤，已如前述，應依毒品危害防制條例第十八條
    第一項前段規定，不問屬於犯人與否，由本院諭知沒收銷燬
    之。又扣案如附表編號二、三所示之物，均為被告所有，且
    均係供其為本件施用毒品所用之物，業據被告供承在卷（本
    院卷第二九頁參照），應依刑法第三十八條第一項第二款、
    第三項之規定，均由本院宣告沒收。
據上論斷，應依刑事訴訟法第二百九十九條第一項前段，毒品危
害防制條例第十條第二項、第十八條第一項前段，刑法第十一條
前段、第四十七條第一項、第四十一條第一項前段、第三十八條
第一項第二款，判決如主文。
本案經檢察官孫沛琦到庭執行職務。
中    華    民    國    99    年    9     月    10    日
                  刑事第九庭    法  官  林怡秀
以上正本證明與原本無異。
如不服本判決應於收受送達後10日內向本院提出上訴書狀，並應
敘述具體理由；其未敘述上訴理由者，應於上訴期間屆滿後20日
內向本院補提理由書（均須按他造當事人之人數附繕）「切勿逕
送上級法院」。
                                書記官  高心羽
中    華    民    國    99    年    9     月    10    日
附錄本案論罪科刑法條全文：
毒品危害防制條例第十條：
施用第一級毒品者，處六月以上五年以下有期徒刑。
施用第二級毒品者，處三年以下有期徒刑。
附表：
┌──┬─────┬────┬─────────────┐
│編號│物品名稱  │數 量   │扣 押 物 品 清 單 編 號   │
├──┼─────┼────┼─────────────┤
│ 一 │甲基安非他│壹包（實│本院九十九年刑保管字第一一│
│    │命        │稱毛重壹│九八號編號１              │
│    │          │點玖捌│                          │
│    │          │零公克、│                          │
│    │          │淨重零點│                          │
│    │          │陸捌零│                          │
│    │          │公克、驗│                          │
│    │          │餘淨重零│                          │
│    │          │點陸柒│                          │
│    │          │捌公克）│                          │
├──┼─────┼────┼─────────────┤
│ 二 │包裝上開甲│壹個    │同上                      │
│    │基安非他命│        │                          │
│    │之外包裝袋│        │                          │
├──┼─────┼────┼─────────────┤
│ 三 │吸食器    │壹組    │本院九十九年刑保管字一二０│
│    │          │        │四號編號１                │
└──┴─────┴────┴─────────────┘

司法院資訊處製作；財團法人民間司法改革基金會備份。
